【裁判字號】    97,上訴,1267
【裁判日期】    970507
【裁判案由】    毒品危害防制條例
【裁判全文】
臺灣高等法院刑事判決                97年度上訴字第1267號
上  訴  人  臺灣板橋地方法院檢察署檢察官
即  被  告  甲○○
                    （另於臺灣臺北看守所）
上列上訴人因違反毒品危害防制條例案件，不服臺灣板橋地方法
院96年度訴字第4184號，中華民國96年12月27日第一審判決（起
訴案號：臺灣板橋地方法院檢察署96年度毒偵字第7817、8292號
），提起上訴，本院判決如下：
    主  文
上訴駁回。
    理  由
一、本案經本院審理結果，認第一審以上訴人即被告甲○○犯毒
    品危害防制條例第10條第1項之施用第一級毒品罪，累犯，
    判處有期徒刑1年，減為有期徒刑6月，扣案之注射針筒5支
    依刑法第38條第1項第2款之規定，諭知沒收；又犯毒品危害
    防制條例第10條第1項之施用第一級毒品罪，累犯，判處有
    期徒刑1年2月；並定應執行刑為有期徒刑1年6月，扣案之注
    射針筒5支依刑法第38條第1項第2款之規定，諭知沒收，認
    事用法及量刑均無不當，應予維持，並引用第一審判決書記
    載之事實、證據及理由（如附件）。
二、被告上訴意旨略以：被告犯後坦承犯行不諱，態度良好，且
    告亦因毒品戕害感染HIV（後天免疫缺乏症候群），對毒品
    已是深惡痛絕，請求從輕量刑云云。惟查原審以被告所犯之
    罪，其法定本刑為6月以上，5年以下有期徒刑，並審酌被告
    前因施用毒品，曾接受強制戒治之執行完畢，獲有不起訴處
    分之寬典，並迭經論罪科刑及執行完畢，仍不知抗拒毒品誘
    惑，再次漠視法令而犯本罪，惟念其犯後自始至終均坦承犯
    行，態度尚佳，良有悔意等一切情狀，量處上開刑期，並定
    其應執行有期徒刑1年6月，核其認事用法，俱無違誤，量刑
    亦甚允洽。被告上訴意旨，無非就原判決理由中已詳為論斷
    與說明之事項，再事爭執原判決量刑過重。至被告縱因施用
    毒品感染HIV（後天免疫缺乏症候群）屬實，仍不能解免被
    告上開犯行之刑責，其遽以提起本件上訴，為無理由，應予
    駁回。
據上論結，應依刑事訴訟法第373條、第368條，判決如主文。
本案經檢察官李金定到庭執行職務。
中    華    民    國    97    年    5    月    7      日
                  刑事第十九庭 審判長法  官  黃金富
                                     法  官  洪昌宏
                                     法  官  魏新國
以上正本證明與原本無異。
如不服本判決，應於收受送達後十日內向本院提出上訴書狀，其
未敘述上訴之理由者並得於提起上訴後十日內向本院補提理由書
（均須按他造當事人之人數附繕本）。
                                     書記官  楊秋鈴
中    華    民    國    97    年    5     月    7     日
附錄：本案論罪科刑法條全文
毒品危害防制條例第10條
施用第一級毒品者，處 6 月以上 5 年以下有期徒刑。
施用第二級毒品者，處 3 年以下有期徒刑。


司法院資訊處製作；財團法人民間司法改革基金會備份。
